臺灣嘉義地方法院刑事判決　　　　　　　　　　　　　　九十年度易字第九七三號
　　公　訴　人　臺灣嘉義地方法院檢察署檢察官
　　被　　　告　乙○○
右列被告因竊盜案件，經檢察官提起公訴（九十年度偵字第七二○七號），本院判決
如左：
    主  文
乙○○竊盜，累犯，處有期徒刑拾壹月。
    事  實
一、乙○○曾因竊盜案件，經臺灣高雄地方院於民國（下同）八十五年六月六日，以
    八十五年度易字第三二八○號判處有期徒刑一年六月確定，八十六年七月三十日
    開始執行，經假釋交付保護管束，嗣假釋未經撤銷，於八十八年一月二十九日以
    執行完畢論；復同因在電影院中竊盜案件，分經臺灣高等法院臺南分院（九十年
    上易字第六三號）及臺灣高雄地方院（九十年易字第一一七六號），於九十年四
    月十八日及九十年四月三十日，判處有期徒刑八月及十月確定（現尚未執行完畢
    ）；詎乙○○猶不知悔改，復基於意圖為自己不法所有之犯意，於九十年十一月
    四日十五時三十分許，在嘉義市○○路五七八號「遠東戲院」內，利用坐於該戲
    院內第十四排座椅即甲○○與友人丙○○座椅後方之機會，徒手拿取甲○○所有
    置於左側座椅上之紅色背包，再將紅色背包內之黑色皮夾取出，竊取皮夾內之新
    台幣（下同）四千四百元，得手後因甲○○發覺有異而查問，乙○○旋將贓款擲
    地，急忙離去，甲○○與丙○○隨而追出攔下，嗣其三人在乙○○座位右邊地下
    尋獲上開四千四百元，報警處理。
二、案經甲○○訴由嘉義市警察局第一分局報請臺灣嘉義地方法院檢察署檢察官偵查
    起訴。
    理  由
一、訊據被告乙○○雖承認曾於右揭時地觀看電影，並坐在告訴人甲○○座位後方之
    情，然矢口否認有何竊盜犯行，辯稱：我確實沒有偷甲○○的錢，我不知道甲○○的錢為何會掉到地上，證人丁○○證述不實在云云。經查：(一)右揭犯罪事實，
    業據告訴人甲○○於警偵時指訴：九十年十一月四日十五時三十分許，我與朋友
    丙○○在「遠東戲院」看電影，我將紅色背包（內有黑色皮夾）拉上拉鍊放在我
    左側椅子上，忽然聽到拉拉鍊的聲音，且發現紅色背包不見了，我便與丙○○尋
    找，在我椅子下找到紅色背包，但背包中皮夾內的四千四百元已經不見了，當時
    只有被告一人坐在我們後面，我們就問被告，被告急欲離開，我們追問至外面，
    被告叫我們自己去找座位底下，我們與被告入內點亮打火機尋找，我在我座位附
    近找不到，結果被告在他座位右邊地下發現我的四千四百元，告訴我，由我撿起
    來，然後我們就到外頭等警察來；當時我的紅色背包有拉上拉鍊，所以我確定錢
    不是自己掉出來的等語綦詳（警卷第五頁至第六頁、偵卷九十年十一月五日訊問
    筆錄），(二)核與目擊證人即當時在被告及告訴人後方觀看電影之丁○○於本院結
    證稱：當時在遠東戲院內，我坐在告訴人及其朋友、被告的後面，被告是看準目
    標後，就伸手拉開告訴人背包拉鍊，拿出皮夾及皮夾中的錢，告訴人發現背包被
    偷，就大叫一聲，被告就把錢包丟在地上，也不承認偷竊，就跑到外面去，然後
    告訴人與朋友就去追，後來在座位下方找到告訴人的錢，我確實有看到被告伸手
    去拿告訴人的錢等情節相符（本院九十一年三月二十一日審判筆錄及警卷第七頁
    、第八頁），(三)復有被害報告單、保管書及座椅位置表各一份在卷（警卷第九頁
    及第十頁、偵卷第二十頁）可稽。此外，參酌被告、告訴人及前開證人均素昧平
    生，無任何仇怨，亦為被告供陳在卷（本院九十一年三月二十一日審判筆錄），
    其等當無特意誣攀構陷之理。是被告所辯，顯係卸責之詞，不足採信，事證明確
    ，其犯行堪以認定。
二、核被告乙○○所為，係犯刑法第三百二十條第一項之竊盜罪。查被告曾因竊盜案
    件，經臺灣高雄地方院以八十五年度易字第三二八○號判處有期徒刑一年六月確
    定，於八十六年七月三十日開始執行，經假釋交付保護管束，嗣假釋未經撤銷，
    於八十八年一月二十九日以執行完畢論等情，有臺灣嘉義地方法院檢察署被告刑
    案資料查註紀錄表一份附卷可憑，茲於執行完畢後五年以內再犯有期徒刑以上之
    本罪為累犯，應依刑法第四十七條規定，加重其刑。審酌被告年齡、曾有多次竊
    盜前科紀錄，有如上述，其屢經受徒刑及強制工作之執行，仍未見悔悟，素行非
    佳，犯罪之動機、目的及手段，雖所竊之財物僅為數千元，惟犯後猶飾詞卸責，
    足見未有悔意等一切情狀，量處如主文所示之刑，以示懲儆。
據上論斷，應依刑事訴訟法第二百九十九條第一項前段、刑法第三百二十條第一項、
第四十七條，罰金罰鍰提高標準條例第一條前段，判決如主文。
本案經檢察官陳昭廷到庭執行職務
中      華      民      國    九十一    年    三      月    二十九      日
                              臺灣嘉義地方法院刑事第二庭
                                  法  官  盧  鳳  田
右正本證明與原本無異。
如不服本判決，應於判決送達後十日內向本院提出上訴狀 (應附繕本) 。
中      華      民      國    九十一    年    三      月    二十九      日
                                  書記官  林  秀   惠
附    錄：
刑法第三百二十條第一項、第三項。
意圖為自己或第三人不法之所有，而竊取他人之動產者，為竊盜罪，處五年以下有期
徒刑、拘役或五百元以下罰金。
意圖為自己或第三人不法之利益，而竊佔他人之不動產者，依前項之規定處斷。
前二項之未遂犯罰之。
